臺北高等行政法院裁定
110年度交上字第311號
上  訴  人  李博文                                      
被 上訴 人  交通部公路總局新竹區監理所

代  表  人  吳季娟                 
上列當事人間交通裁決事件，上訴人不服中華民國110年9月11日
臺灣桃園地方法院110年度交字第319號行政訴訟判決，提起上訴
，本院裁定如下： 
    主　文
上訴駁回。
上訴審訴訟費用新臺幣柒佰伍拾元由上訴人負擔。 
    理　由　
一、按對於交通裁決事件之判決提起上訴，非以其違背法令為理
    由，不得為之，且應於上訴理由中表明原判決所違背之法令
    及其具體內容之事由，或表明依訴訟資料可認為原判決有違
    背法令之具體事實，行政訴訟法第237條之9第2項準用第235
    條第2項及第236條之1規定甚明。又依同法第237條之9第2項
    準用第236條之2第3項、第243條規定，判決不適用法規或適
    用不當者，為違背法令；判決有第243條第2項所列各款情形
    之一者，為當然違背法令。是當事人對於地方法院交通裁決
    事件之判決上訴，如依行政訴訟法第237條之9 第2項準用第
　　236條之2第3項、第243條第1項規定，以判決有不適用法規
    或適用不當為理由時，其上訴狀或理由書應有具體之指摘，
    並揭示該法規之條項或其內容；若係成文法以外之法則，應
    揭示該法則之旨趣。如以行政訴訟法第237條之9第2項準用
    第236條之2第3項、第243條第2項所列各款當然違背法令之
    情形為理由時，其上訴狀或理由書應揭示合於該條項各款之
    事實。若未依上開方法表明者，即難認為已對交通裁決事件
    之判決之違背法令有具體之指摘，其上訴自難認為合法。
二、事實概要：
　㈠上訴人李博文為領有職業聯結車駕照之人，於民國109年5月1
    7日19時55分許，駕駛車牌號碼000-0000自用小客車行經桃
    園市平鎮區東龍街631號前發生交通事故，經桃園市政府警
    察局平鎮分局平鎮交通分隊到場處理，並以抽血方式測試其
    血液酒精濃度換算為呼氣酒精濃度後，已逾每公升0.55毫克
    以上，警員乃依道路交通管理處罰條例（下稱道交條例）第
    35條第1項第1款規定，於同月25日以掌電字第D69A30588號
    舉發違反道路交通管理事件通知單（下稱舉發通知單）予以
    舉發。案經桃園市政府交通事件裁決處認上訴人有「汽機車
    駕駛人酒精濃度超過規定標準（0.55以上）」及「駕駛非其
    駕駛執照種類之車輛，違規應受吊扣駕駛執照處分」之違規
    事實，乃依道交條例第35條第1項第1款及第68條第2項規定
    ，於110年3月9日以桃交裁罰字第58-D69A30588號裁決書，
    裁處原告新臺幣（下同）2 萬5,000元罰鍰，記違規點數5點
    ，並應參加道路交通安全講習。
　㈡上訴人復於110年3月6日13時30分，駕駛000-0000號營業貨運
    曳引車附掛00-000號砂石專用營業半拖車，行駛於禁行砂石
    車之桃園市觀音區金華路，行至金華路與新華路之路口時，
    經桃園市政府警察局大園分局員警攔查，並當場依道交條例
    第60條第2項第2款規定，以掌電字第D2PB90089號舉發通知
    單予以舉發。經上訴人提出陳述書後，被上訴人交通部公路
    總局新竹區監理所認其有「不遵守公路機關依處罰條例第五
    條規定所發布之命令」及「依條例第68條第2項規定記違規
    點數5點復於1年內點數達6點或違規應受吊扣駕照處分（35
    條）」等違規事實，乃依道交條例第60條第2項第2款、第63
    條第1項第1款(裁決書漏載）及第68條第2項規定，以竹監苗
    字第54-D2PB90089號裁決書(下稱原處分)裁處上訴人罰鍰90
    0元，並記違規點數1點，吊扣汽車駕駛執照24個月並諭知易
    處處分。上訴人不服原處分，向臺灣桃園地方法院(下稱原
    審)提起行政訴訟，經原審以110年度交字第319號判決確認
    原處分處罰主文第二項(按：即前述易處處分)無效，並駁回
    原告其餘之訴(下稱原判決)，上訴人就原判決不利部分仍有
    不服，遂提起本件上訴。
三、上訴意旨略以：109年5月17日的車禍，我自己的車子全部報
    廢了，可是還是要繳貸款，對方的車子也報廢，也要我全部
    賠償。本件依道交條例第60條第2項第2款處罰，必須記違規
    點數1點，但該款規定與第3款規定一樣，只是第3款規定沒
    有記點，因本人今年60歲，生活不容易且有負債，如果依第
    60條第2項第2款處罰，駕照就要被扣2年，到那時我就62歲
    了，再3年就不能開車，真的不知道老了怎麼辦，因此懇請
    改依第60條第2項第3款處罰，我知道自己錯了等語。
四、經核上訴人前揭上訴理由，對於原判決及所敘理由，未具體
    指出有何不適用法規或適用法規不當之情形，或合於行政訴
    訟法第243條第2項所列各款之事實，難認對於原判決之如何
    違背法令已有具體之指摘，依首開規定及說明，應認其上訴
    為不合法，爰予駁回。
五、據上論結，本件上訴為不合法。依行政訴訟法第237條之8第
    1 項、第237條之9第2項、第236條之2第3項、第249條第1項
    前段、第104 條，民事訴訟法第95條、第78條，裁定如主文
    。
中　　華　　民　　國　　111 　年　　2 　　月　　21　　日
   　　　　　　　   臺北高等行政法院第二庭
                              審判長法  官　 蕭忠仁
                          　        法  官　 黃翊哲
                                    法  官　 李明益
上為正本係照原本作成。
不得抗告。
中　　華　　民　　國　　111 　年　　2 　　月　　21　　日
                                    書記官  陳德銘